臺灣高等法院高雄分院少年法庭刑事判決
                                          94年度少連上訴字第12號
    上  訴  人
    即  被  告  陳信風
0000000000000000
0000000000000000
    指定辯護人  郭淑萍  律師
上列上訴人因妨害性自主案件，不服臺灣高雄少年法院93年度少
連訴字第133 號中華民國93年12月23日第一審判決（起訴案號：
臺灣高雄地方法院檢察署93年度偵字第75號），提起上訴，本院
判決如下：
    主  文
原判決撤銷。
丙○○連續對於未滿十四歲之女子為性交，累犯，處有期徒刑參
年陸月，並應於刑之執行前令入相當處所，施以治療，其期間至
治癒為止，但最長不得逾參年。又對於未滿十四歲之女子為猥褻
之行為，累犯，處有期徒刑拾月，並應於刑之執行前令入相當處
所，施以治療，其期間至治癒為止，但最長不得逾參年。應執行
有期徒刑肆年，並應於刑之執行前令入相當處所，施以治療，其
期間至治癒為止，但最長不得逾參年。
    事  實
一、丙○○前於民國90年間因竊盜罪，經台灣台南地方法院判處有
    期徒刑3 月確定，並於91年12月21日執行完畢。緣於92年10
    月19日晚上7 時30分許，丙○○為未滿14歲之女子（78年12月
    出生，年籍詳卷，警卷代號為3614─9211，起訴書誤繕為361
    4─9212，下稱甲女），及未滿14歲之女子（79年10月出生，
    年籍詳卷，警卷代號00000000，下稱乙女）之糾紛一事調節
    後，載甲女與乙女前往臺南市○○路○○○○號「小新」（經查為
    丁○○）住處飲酒，嗣乙女酒醉，丙○○竟藉詞載乙女外出買解
    酒藥，而於同年月20日凌晨零時許，在灣裡路旁之田埂，經
    乙女同意與之性交1 次，之後返回「小新」住處，再載甲女
    及乙女前往高雄縣湖內鄉寧靜王墓，留乙女於該處之涼亭休
    息，另藉口載甲女牽回腳踏車，而將甲女帶往附近田地，以
    手撫摸甲女胸部及陰部加以猥褻1 次後，載2 女回其位於高
    雄縣湖內鄉中山路248 號租住處。丙○○基於前揭與未滿14歲
    之女子性交之概括犯意，於同日上午9時許在租處，經乙女
    同意再與乙女為性交行為1 次。
二、案經甲女、乙女及其2 人之法定代理人訴請高雄縣政府警察
    局湖內分局移送臺灣高雄地方法院檢察署檢察官偵查起訴。
    理  由
一、訊據上訴人即被告丙○○雖供承載甲女及乙女前往小新住處喝
    酒，與92年10月20日載甲女及乙女前往其上揭租住處等情不
    諱，惟矢口否認有何妨害性自主之犯行，辯稱：10月20日我
    太太在家，少女2 人到我住處後，我便與太太的舅舅去抓魚
    ，我未曾與乙女性交，更未猥褻甲女等語。
二、經查：
（一）被告上揭犯行，業經證人甲女及乙女於本院審理時證述綦
      詳，證人甲女證稱：「92年10月19日我有與被告去小新家
      喝酒，當晚還有學姐（小新之女友）、小新、我學妹（乙
      女）。半夜離開小新家，但正確時間我不記得，不記得誰
      先走，但是是學姐先走。中途我哥哥（被告）載乙女先走
      ，說要買解酒藥，過了很久才回來，我學姐在她們去買解
      酒藥之前就走了。」、「我們是半夜離開小新家，不是半
      夜才去的。」、「（當日晚上你有無聽到你學妹說，她們
      去買解酒藥發生什麼事情？）沒有，只是在看電視。到了
      隔天早上才說被告對她怎麼樣。隔天早上我們有到被告家
      。」、「我與另1 個學妹睡到何時才起來，因沒有手錶不
      知道時間，我學妹聽到我的手機響了，她就叫我起來。我
      們醒來之後，我去洗澡，哥哥與學妹就到另一個房間。被
      告家只是平房而已，沒有二、三樓。」、「（你們這次聚
      餐期間，你有無與被告發生猥褻行為？）有的，他摸我的
      下體及胸部。」、「（你聽乙女說，被告有對她亂來，是
      指何時的事情？）乙女說昨天晚上與被告去買解酒藥的時
      候，還有我去洗澡的時候，被告有對她亂來。」等語（見
      本院卷第71頁至第75頁）。乙女證稱：「被告有對我作任
      何的性行為，總共2 次。第一次在田埂的旁邊沒有脫褲子
      ，第二次在被告家，有脫褲子，兩次有無脫衣服，我不記
      得了。第一次的時候光線不清楚，第二次在他家的時候光
      線清楚。被告的下體有無特徵，我沒有注意到。」、「我
      在92年10月24日警局筆錄提到我起來的時候，有在被告的
      房間看到被告只穿1 件四角褲，這次筆錄實在。」、「太
      久了，我不記得被告上半身有無特徵。」、「我與被告發
      生性行為的房間是在有電視的那1 間，他家是平房，沒有
      樓上。」、「（你是何時與甲女一起到被告家裡？）差不
      多晚上10點、11點的時候。」、「（是隔天的幾點，你才
      跟被告在另1 房間發生關係？）我沒有帶手錶，所以我不
      知道幾點，只知道是天亮了。」等語（見本院卷第76 頁
      至第78頁），可見證人甲女與乙女所述，並無矛盾出入之
      處，又被告係甲女之乾哥哥，且被告並無何資產，甲女或
      乙女之家屬迄今未曾對被告為任何民事賠償之請求，果如
      被告未對其等為上開妨害性自主之行為，甲女及乙女為何
      甘願毀壞自己之名聲而對被告提出如此之告訴？衡情，甲
      女如欲構陷被告，大可指述遭強制性交而非僅止於猥褻行
      為？且被告為何於夜間帶未滿14歲在學之女子去友人家喝
      酒？又將其等帶回家過夜？其目的何在？在在顯示被告對
      其等2 人有不法之意圖，足見甲女、乙女2 人應無誣陷被
      告，其2 人之證述，應足採信。
（二）證人乙○○雖於本院審理時結證稱：「被告是我妹妹的女婿
      ，我與被告在92年10月20日有外出捕魚，時間是早上七、
      八點至下午三、四點，當天還有被告的妻、女一起去，當
      日我有聽被告的太太說他們家有兩個女子，但不知道那2 
      個女的是誰。被告的太太及小孩在中午的時候就先回去了
      。」、「（92年10月20日的事情事隔1 年多，為何你現在
      還記得？）我還有印象，我記得有釣魚這件事，但是日期
      我不記得了。」、「我不知道被告與本案甲女、乙女發生
      關係，也不知道那兩個女的與本案有何關係。」、「（你
      是否知道被告的太太為何向你提到那兩個女的的事情？）
      因為被告的家裡有兩個女的，所以被告的太太叫我不要去
      他們家，叫被告自己從家裡把漁具帶來就好了。」等語（
      見本院卷第64頁至第66頁），然證人即被告之妻甲○○於本
      院審理時卻結證稱：「92年10月20日早上我先生有帶兩個
      女的回來，那2 個女的到我家後直接在我房間睡覺，她們
      在睡覺，我先生先出去，他外出的時間我不記得，要出去
      捕魚，我那天是沒有吃早餐就出去。」、「（妳出去之前
      ，妳先生有無進去女生睡覺的房間？）沒有，我是在整理
      客廳，我先生在外面整理漁具。」、「我家電視放在我們
      夫婦睡覺的房間，其他都沒有放電視。」、「當日一起去
      捕魚的有我母親、小孩、舅舅、我夫妻，我與我母親、小
      孩一起先走，至於離開的時間不記得。我沒戴手錶不知我
      先生何時回來，大約是下午。我回家時，那兩個女的還在
      我家睡覺，她們大約下午4 點半，是1 個先走，另1個後
      走。」、「被告是清晨天亮才帶兩個女的回來的，我有問
      他，但是他說那兩個是他乾妹妹，只有這一次帶他們回家
      ，我只看過她們這一次而已。」、「（妳先生在你所說的
      那日外出釣魚，有無可能是上午9 點或上午10點？）時間
      我不記得了。」、「我先生釣魚回來我看到兩個女的還在
      ，我就與我先生開始吵架的。」、「我先生帶兩個小姐回
      來除了我之外，還有我舅舅知道，至於為何要告訴我舅舅
      ，我也不知道什麼原因。」等語（見本院卷第67頁至第70
      頁），但被告於原審準備程序整理不爭執事項時，對於「
      丙○○10月20日上午9 點有載A 、B 女到租的地方，湖內鄉
      中山路2 段248 號，叫她們上學她們不要，她們在我太太
      房間內，我和我太太的舅舅就去抓魚，我太太在家裡。」
      表示不爭執，因此據被告於原審準備程序時所述，僅有被
      告與妻舅去抓魚，為何證人乙○○與甲○○上開所證述之情節
      不符，亦與被告所供矛盾，且證人乙○○亦不記得與被告去
      抓魚之時間是否即係92年10月20日該日，因此證人乙○○與
      甲○○上開證詞均不足作為有利於被告之認定。
（三）被害人乙女被被告為性交行為後，其處女膜有裂痕，亦有
      高雄長庚醫院出具之乙女受理疑似性侵害事件驗傷診斷書
      1 紙附於警訊卷可稽。另甲女、乙女分別係78年12月、79
      年10月出生，有其2 人之年籍資料在卷足憑，其等受害時
      （92年10月19日、20日）均係未滿14歲之女子，被告亦坦
      承知悉甲女及乙女之年齡，竟仍對之為性交或猥褻之行為
      ，其犯行應堪認定。
（四）綜上所述，足見被告所辯，顯係卸責之詞，不足採信。本
      案事證明確，被告妨害性自主犯行，均堪認定。
三、核被告丙○○對乙女為性交之行為，係犯刑法第227 條第1項
    之對於未滿14歲之女子為性交罪；被告對甲女為猥褻之行為
    ，核係犯同條第2 項之對於未滿14歲之女子為猥褻行為罪。
    被告丙○○先後2 次對於未滿14歲之乙女為性交行為，時間緊
    接，犯罪構成要件相同，顯係基於概括犯意反覆為之，應依
    連續犯之規定，論以一罪，並依法加重其刑。被告丙○○所犯
    上開2 罪，犯意各別，罪名互異，應予分論併罰。被告丙○○
    前於民國90年間因竊盜罪，經台灣台南地方法院判處有期徒
    刑3 月確定，並於91年12月21日執行完畢，有其全國前案資
    料附卷可憑，其於5 年內再犯本件有期徒刑以上之2 罪，均
    為累犯，均應依刑法第47條規定，加重其刑，其中就對未滿
    14歲之乙女性交罪部分遞加重其刑。又被告雖對未滿14歲之
    人犯罪，惟該2 罪均已對被害人年齡特設保護規定，毋庸再
    依兒童及少年福利法規定加重其刑，併此敘明。
四、原審以被告丙○○罪證明確，因予論罪科刑，固非無見；惟查
    ：被告所犯係刑法第227 條第1 項之對於未滿14歲之女子為
    性交罪及同條第2 項之對於未滿14歲之女子為猥褻行為罪，
    原審亦為相同之見解，然原審卻於據上論結欄引刑法第221 
    條第1 項、第2 項，有所違誤。被告丙○○上訴意旨，仍執前
    詞，否認犯罪，指摘原判決不當，雖無理由，然原判決既有
    上開可議之處，自屬無可維持，應由本院將原判決予以撤銷
    改判。爰審酌被告犯後一再飾詞卸責，並無悔意等一切情狀
    ，分別量處如主文第2 項所示之刑，並定其應執行刑為有期
    徒刑4 年。末按刑法第91條之1 規定：「犯第221 條至第22
    7 條、第228 條、第229 條、第230 條、第234 條之罪者，
    於裁判前，應經鑑定有無施以治療之必要。有施以治療之必
    要者，得令入相當處所，施以治療。前項處分於刑之執行前
    為之，其期間至治療為止。但最長不得逾3 年。」，考其立
    法意旨，乃在對於妨害性自主罪之被告，藉由治療處分以矯
    正其偏差行為，避免其有再犯之虞，是以法院斟酌是否施以
    治療處分，應以被告有無再為妨害性自主犯罪之虞，而有施
    以矯治之必要以為判斷。查被告所犯妨害性自主罪，經原審
    函請財團法人台灣省私立仁愛之家附設慈惠醫院鑑定結果，
    認被告生長於破碎家庭，早年父母離異，當兵期間出現幻聽
    妄想，曾就醫，服役半年因精神疾病而遭退驗，具反社會人
    格異常特質，若起訴書屬實，其性再犯危險性：中高，故建
    議認為宜接受身心治療，此有該院93年11月9 日93 附慈精
    字第2068號函及所附精神鑑定報告書各1 份在原審卷第79頁
    至第88頁可按，因此本院併予宣告被告應予刑之執行前令入
    相當處所，施以治療，其期間至治癒為止，但最長不得逾3 
    年。
據上論斷，應依刑事訴訟法第369 條第1 項前段、第364 條、第
299 條第1 項前段，刑法第56條、第227 條第1 項、第2 項、第
47條、第51條第5 款、第91條之1 第1 項，第2 項，判決如主文
。
本案經檢察官林應華到庭執行職務。
中　　華　　民　　國　　94　　年　　4 　　月　　29　　日
                    少年法庭    審判長法  官  林正雄
                                      法  官  陳啟造
                                      法  官  黃壽燕
以上正本證明與原本無異。
如不服本判決應於收受本判決後10日內向本院提出上訴書狀，其
未敘述上訴理由者，並得於提起上訴後10日內向本院補提理由書
狀（均須按他造當事人之人數附繕本）「切勿逕送上級法院」。
中　　華　　民　　國　　94　　年　　4 　　月　　29　　日
                                      書記官  黃一秋
附錄本判決論罪科刑法條：
刑法第227 條第1 項、第2 項：
  對於未滿14歲之男女為性交者，處3 年以上10年以下有期徒刑
  。
  對於未滿14歲之男女為猥褻之行為者，處6 個月以上5 年以下
  有期徒刑。